【裁判字號】    97,裁,456
【裁判日期】    970111
【裁判案由】    食品衛生管理法
【裁判全文】
最  高  行  政  法  院  裁  定
                                     97年度裁字第00456號
上  訴  人  力象股份有限公司
代  表  人  甲○○
被 上訴 人  臺北市政府衛生局
代  表  人  乙○○
上列當事人間因食品衛生管理法事件，上訴人對於中華民國96年
5月17日臺北高等行政法院95年度訴字第2356號判決，提起上訴
，本院裁定如下：
    主  文
上訴駁回。
上訴審訴訟費用由上訴人負擔。
    理  由
一、按對於高等行政法院判決之上訴，非以其違背法令為理由，
    不得為之，行政訴訟法第242條定有明文。依同法第243條第
    1項規定，判決不適用法規或適用不當者，為違背法令；而
    判決有同條第2項所列各款情形之一者，為當然違背法令。
    是當事人對於高等行政法院判決上訴，如依行政訴訟法第24
    3條第1項規定，以高等行政法院判決有不適用法規或適用不
    當為理由時，其上訴狀或理由書應有具體之指摘，並揭示該
    法規之條項或其內容；若係成文法以外之法則，應揭示該法
    則之旨趣；倘為司法院解釋或本院之判例，則應揭示該判解
    之字號或其內容。如以行政訴訟法第243條第2項所列各款情
    形為理由時，其上訴狀或理由書，應揭示合於該條項各款之
    事實。上訴狀或理由書如未依此項方法表明，或其所表明者
    與上開法條規定不合時，即難認為已對高等行政法院判決之
    違背法令有具體之指摘，其上訴自難認為合法。
二、本件上訴人對於高等行政法院判決提起上訴，其上訴爭點為
    「上訴人有無對食品為誇張或易生誤解宣傳」之違章行為存
    在，核其屬性為「事實認定」之課題。上訴人遭人檢舉於民
    國94年6月19日在臺北世貿中心食品展覽會散發介紹食品之
    傳單，經被上訴人認定其有違反食品衛生管理法第19條第1
    項之「對食品為誇張或易生誤解宣傳」之違章行為存在，而
    依同法第32條第1項對上訴人作成裁罰處分，復為原判決所
    維持。上訴意旨則主張其無以上開食品傳單為宣傳之意圖：
    而謂「系爭傳單係遭人於會場私自奪取，且於原審業已說明
    舉證遭人奪取有實質困難，且原審亦未依職權調查」云云。
    經查，原判決已明白交待上開待證事實之心證形成理由。而
    上訴人所主張：「傳單上有宣傳文字，傳單所有權人卻無意
    發散宣傳，反而遭人奪取，違反傳單所有人之本意而散發」
    等情，核與一般常情有違，實屬一變態事實。因此此等事實
    主張性質上固屬上開待證事實之否認，而被納入反證範圍進
    行評價，但單憑上開空言主張，在無堅強之反證證據資料來
    支持之情況下，完全不足以推翻法院已獲致之心證。是其此
    部分主張一望即知，不具事理上的說服力，顯然未達上訴合
    法審查所要求之「具體化」最低客觀門檻，難謂對原判決之
    如何違背法令已有具體之指摘。依首揭說明，應認其上訴為
    不合法。
三、據上論結，本件上訴為不合法，依行政訴訟法第249條第1項
    前段、第104條、民事訴訟法第95條、第78條，裁定如主文
    。
中    華    民    國    97    年    1     月    11    日
                    最高行政法院第一庭
                        審判長法官  鄭  淑  貞
                              法官  黃  合  文
                              法官  吳  明  鴻
                              法官  鄭  小  康
                              法官  帥  嘉  寶
以  上  正  本  證  明  與  原  本  無  異
中    華    民    國    97    年    1     月    14    日
                              書記官  莊  俊  亨


司法院資訊處製作；財團法人民間司法改革基金會備份。
